【裁判字號】    99,易,289
【裁判日期】    990810
【裁判案由】    違反家庭暴力防治法
【裁判全文】
臺灣宜蘭地方法院刑事判決               99年度易字第289號
公  訴  人  臺灣宜蘭地方法院檢察署檢察官
被      告  乙○○
上列被告因違反家庭暴力防治法案件，經檢察官提起公訴（99年
度偵字第2327號），嗣於本院準備程序進行中，被告先就被訴事
實為有罪之陳述，經裁定進行簡式審判程序，本院判決如下：
    主  文
乙○○犯違反保護令罪，處有期徒刑參月，如易科罰金，以新臺
幣壹仟元折算壹日。緩刑貳年，緩刑期間付保護管束。
    犯罪事實及理由
一、犯罪事實：
    乙○○與甲○○係夫妻關係（本案發生後業已離婚），乙○
    ○前因毆打、辱罵甲○○，而為臺灣宜蘭地方法院於民國98
    年11月30日以98年度家護字第251號核發通常保護令，令乙
    ○○不得對甲○○實施身體或精神上不法侵害之家庭暴力行
    為，保護令之有效期間則為六月。詎乙○○於98年12月8日
    經負責執行該保護令之宜蘭縣政府警察局宜蘭分局員警告知
    前揭保護令內容後，竟仍基於違反保護令之犯意，於前揭保
    護令有效期間內之99年4月20日晚間6時10分許，在宜蘭縣員
    山鄉○○路○段120巷41號住處，因故與甲○○發生爭執後，
    竟徒手毆打甲○○左上臂，致甲○○受有左上臂瘀傷之傷害
    （傷害部份未據告訴），乙○○即以此毆打傷人之方式對於
    甲○○實施身體上不法侵害行為，而違反首揭之民事保護令
    。嗣經甲○○報警後，始為警方警方查悉上情。案經宜蘭縣
    政府警察局宜蘭分局報請臺灣宜蘭地方法院檢察署檢察官偵
    查起訴，嗣於本院準備程序進行中，被告先就被訴事實為有
    罪之陳述，經裁定進行簡式審判程序。
二、證據：
（一）被告乙○○於警詢及本院審理時之自白。
（二）證人甲○○於警詢時之證詞。
（三）財團法人蘭陽仁愛醫院診斷證明書一件。
（四）本院98年度家護字第251號民事通常保護令一件。
（五）宜蘭縣政府警察局宜蘭分局保護令執行紀錄表一件。
（六）乙○○所使用門號0000000000號行動電話通聯紀錄一件。
（七）本院98年度家護字第251號民事通常保護令案卷資料。
三、應適用之法條：
（一）刑事訴訟法第284條之1、第273條之1第1項，第299條第1
      項前段、第310條之2、第454條。
（二）家庭暴力防治法第61條第1款、第38條第1項，刑法第11條
      前段、第41條第1項前段、第74條第1項第1款。
四、茲審酌被告之品行、智識程度；犯罪之動機、目的、手段；
    罔顧夫妻情義，視於法院所核發之保護令如無物，對於配偶
    實施毆打家庭暴力行為，已對於配偶造成身體及精神上之傷
    害，惡性非輕；犯後已坦承犯行，並已取得被害人之諒解（
    見本院卷第15、22頁）等一切情狀，暨檢察官、被告、被害
    人對於科刑範圍所表示之意見後，酌情量處如主文所示之刑
    ，並諭知易科罰金之折算標準，以示警懲。又被告前未曾因
    故意犯罪受有期徒刑以上刑之宣告，有臺灣高等法院被告前
    案紀錄表在卷可按，被告此次因一時失慮，偶罹刑典，經此
    刑之宣告後，應知警惕而無再犯之虞，是本院認前開宣告之
    刑以暫不執行為適當，爰併予宣告緩刑二年，並依家庭暴力
    防治法第38條第1項規定諭知緩刑期間付保護管束，以資警
    惕並啟自新。
五、本判決係依刑事訴訟法第310條之2、第454條製作，依法得
    僅記載當事人欄、主文、犯罪事實、證據名稱以及應適用之
    法條，其中犯罪事實、證據及應適用之法條，並得逕行引用
    檢察官起訴書所載。
六、如不服本件判決，得自收受送達之日起10日內，向本院提起
    上訴。
本案經檢察官劉憲英到庭執行職務。
中    華    民    國    99    年    8     月    10    日
                  刑事第二庭法  官  劉家祥
以上正本證明與原本無異。
如不服本判決應於收受本判決後10日內向本院提出上訴書狀，並
應敘述具體理由。若未敘述理由者，應於上訴期間屆滿後20日內
向本院補提理由書狀（均須按他造當事人之人數附繕本）。
                            書記官  葉書毓
中    華    民    國    99    年    8     月    10    日
附錄本案論罪科刑法條：
家庭暴力防治法第61條
違反法院依第14條第1項、第16條第3項所為之下列裁定者，為本
法所稱違反保護令罪，處3年以下有期徒刑、拘役或科或併科新
臺幣10萬元以下罰金：
一、禁止實施家庭暴力。
二、禁止騷擾、接觸、跟蹤、通話、通信或其他非必要之聯絡行
    為。
三、遷出住居所。
四、遠離住居所、工作場所、學校或其他特定場所。
五、完成加害人處遇計畫。

司法院資訊處製作；財團法人民間司法改革基金會備份。
